---
title: "[R]performance packageでモデル評価"
date: 2020-08-19T20:59:19+09:00
draft: true

categories: ["R"]
cover: "/img/image_baikinR_pe.jpg"
tags: ["お役立ち","R"]
summary: "モデルのVIFとか決定係数とか出すパッケージ"
---


```{r setup, include=FALSE}
```

## performance package

回帰分析のモデル評価を簡単にできるパッケージ[(performance)](https://cran.r-project.org/web/packages/performance/performance.pdf)の紹介。<br>
このパッケージのいい点  
    1. glm, lmerやbrmsなどの一般化線形、階層、ベイジアンモデルに適用可能   
    2. R2とかRMSEとかVIFとか地味に必要なことがある指標がすぐ手に入る  
    3. 0過剰モデルとかでも適用可能  
<br>
すごいね！まぁ最後のやつは自分の目で確かめてくれ！<br>

## サンプルデータ

使うのはbrmsに入っとるepilepsyデータ:

```{r set, message=F}
library(brms)
library(lme4)
library(performance)

data("epilepsy")
summary(epilepsy)
```

## ポアソン回帰モデルの評価

回帰モデルを推定したObjectを用意して、model_performance()でモデルを評価しましょう:

```{r poisson}
fit1 <- glmer(count ~ zAge + zBase * Trt + (1|patient),
             data = epilepsy, family = poisson())

model_performance(fit1)

```


R2_conditionalはmixed modelの, R2_marginalは固定要因のみのモデル指標になります！<br>
さらにcheck_collinearity()で多重共線性を評価しましょう:

```{r poisson1}
check_collinearity(fit1)

# plot
x <- check_collinearity(fit1)
plot(x)

```



## Bayesian用の使い方

BayesianはVIFとか見れないものもいくつかあります。<br>
まぁ以下みたいなやつをみればよいでしょうよ(推定結果は面倒なので省略):

```{r bayes,　eval=F}
# 上述のモデルと全く一緒
fit1b <- brm(count ~ zAge + zBase * Trt + (1|patient),
            data = epilepsy, family = poisson())

# Bayesian用の指標が報告される（あたりまえ
model_performance(fit1b)

```

まぁ、基本こんなもんでしょう。<br>
今日はここまで。ではまた。

