---
title: "[R]datadrivencvでオシャレなCVを作ろう"
date: 2020-09-06T20:59:19+09:00
draft: true

categories: ["R"]
cover: "/my_blog/img/image_cv.png"
tags: ["お役立ち","R"]
summary: "Google spreadsheetで保存した内容からCVを作るゾ"
---


```{r setup, include=FALSE}
```

## datadrivencv package

「ふえぇぇ…。オシャレなCVが作りたいよぉ…」とCVのテンプレを夜な夜なあさってたんだけど、なんかRでつくれることがわかった。<br>
Googleのスプレッドシート（CSVファイルでも可）からモダンな感じにCVを出力してくれる神パッケージ。それが[datadrivencv](http://nickstrayer.me/datadrivencv/)なのである。<br>
<br>
このパッケージ使ってできたのが[これ](https://www.nshushi-s-e.com/files/cv.html)
<br>
すごいね！<br><br>

## 作り方

[公式ドキュメント](http://nickstrayer.me/datadrivencv/)に全部書いてあるのでそれを見てほしい:

```{r set, eval=F}
# まずはインストール。関連パッケージがごちゃごちゃめんどうだけど一つ一つ解決していけばおｋ
# install.packages("devtools")
devtools::install_github("nstrayer/datadrivencv")

```

## テンプレ通りのスプレッド・シートを作る

[パッケージの作者によるSpreadsheet](https://docs.google.com/spreadsheets/d/14MQICF2F8-vf8CKPF1m4lyGKO6_thG-4aSwat1e2TWc/edit#gid=917338460)から「Make a copy」で自身のGoogle driveにお引越し。できたものをコツコツ修正していく。<br>
<br>
ほんで以下のようなコードをぶん回す:

```{r datadriven, eval = F}
# run ?datadrivencv::use_datadriven_cv to see more details
datadrivencv::use_datadriven_cv(
  full_name = "君の名前",
  data_location = "spreadsheetの場所。アクセス権限に注意",
  pdf_location = "任意の場所",
  html_location = "Current folderにすればよくね？",
  source_location = "よくわからんかったから使わんかった←"
)

```


そしたらrender_cv.rというRファイルが自動で作成されるので、そのRコードをぶん回せばhtmlやpdfファイルが作成されるぞ！<br>
これで今後は「Spreadsheetに情報を加える⇒render_cv.rを回す」、というプロセスだけでモダンなCVを作り続けるマシーンになれる。<br>
見出し名やアイコンの変更といった細かい内容の修正はこれまた上のコードで自動生成されるcv.rmdのセクション名を変えたりすればよい。
<br>
<br>


## 難点

クソ重い。<br><br>
<br><br>


##### 他の記事
 [測りすぎ――なぜパフォーマンスは失敗するのか？](https://susishushi.github.io/my_blog/post/mmeasure/)
  <br>
[おれはMonsterを応援するぞ](https://susishushi.github.io/my_blog/post/monster/)<br>
[performance packageでモデル評価](https://susishushi.github.io/my_blog/post/performance/)